# Samuel Degrande

Étudiant autonome depuis 2020, je suis en deuxième année de BTS SIO (Services informatiques aux organisations) en spécialité SLAM (Solutions Logiciels et Applications Métiers). Je souhaite continuer mon cursus en parallèle d'un contrat étudiant afin de poser un premier pied concret dans le monde du travail, et de pouvoir me loger à l'aide de mes propres moyens.



## INFORMATIONS PERSONNELLES

#### Adresse:

75 rue d'Isly 59000 Lille

#### Contact:

06 31 38 25 89

samuel.degrande@gastonberger.fr

#### Date de naissance :

14 juillet 2002

### **Hobbies:**

- Rugby
- Jeux Vidéos
- Lecture

## **LANGUES**

Français : Excellent

Anglais: Excellent

## **COMPÉTENCES**

Utilisation de l'outil informatique : Excellent

Maîtrise des langages de programmation : Excellente

(Java, CSS, PHP, Python, HTML, ...)

Montage vidéo: Très bien

Relationnel: Très bien

Condition physique : Excellente

## **EXPÉRIENCE**

## CNRS, Villeneuve d'Ascq, IRCICA — Développeur

Mai 2022 - Juin 2022

Stage lié à ma formation BTS d'une durée de 6 semaines au sein d'un institut de recherche (IRCICA). Développement d'applications en réalité virtuelle.

## Worldline, Seclin — Stagiaire en observation

Janv. 2016 - Févr. 2016

Stage d'une durée de deux semaines dans une entreprise de maintenance informatique.

## **FORMATION**

**Lycée Gaston Berger**, Ronchin — *BTS SIO (Services informatiques aux organisations) option SLAM* 

Sept 2021 À Juin 2023

Cursus actuel en spécialité Solutions Logiciels et Applications Métiers

## **Lycée Marguerite de Flandre**, Gondecourt — *Baccalauréat Scientifique*

Sept 2018 À Juin 2020

Obtention du Baccalauréat série scientifique en juin 2020 avec mention.

